# 政府补助问题求助

提问人：1633033 时间：2012-12-10 19:57:57
陈老师您好： 我遇到了一个政府补助的问题，需要向您请教一下。问题是这样的，A企业申请政府补助用于建造一个新的产业基地，政府补助 4000 万已到位，该产业基地的某一个车间已经完工并投入使用，请问该种情况下该如何将政府补助分摊到收入，是按全额 4000 万还是按一定的比例摊？

回答人：chenyiwei
如果补助对象是整个产业基地的建造，则建议根据相关的支出预算，计算该补贴金额占总支出的比例，根据该比例将该项补贴总额分解到各项资产，对于已完工资产对应的部分转入递延收益并开始摊销。

提问人：jxq425 时间：2012-12-11 08:52:37
回复 chenyiwei 的帖子
借贴请教陈老师，如果与资产相关的政府补助对应的资产计提折旧时是有残值的，那相应的递延收益的摊销是否要考虑残值率呢？即是简单在资产的折旧年限平均分摊，还是按照资产每年的折旧率进行分摊（即扣除残值）？
我看了一下讲解里是说“该长期资产交付使用。自长期资产可供使用时起，按照长期资产的预计使用期限，将递延收益平均分摊转入当期损益”，从文意上看是无需考虑残值率的，但是我又觉得从这种会计处理设计的角度，应该是考虑配比收入和成本吧，所以递延收益的分摊应该要考虑残值率。

回答人：chenyiwei
不考虑残值问题。